臺灣桃園地方法院刑事判決
110年度審易字第1570號
公  訴  人  臺灣桃園地方檢察署檢察官
被      告  張智傑



            蔡正洋




            吳泰錫



上列被告因竊盜案件，經檢察官提起公訴（109年度偵字第15795
號），被告於本院準備程序進行中，就被訴事實為有罪之陳述，
經本院告知簡式審判程序意旨，並聽取當事人之意見後，裁定依
簡式審判程序審理，判決如下：
    主  文
張智傑犯結夥三人以上攜帶兇器竊盜罪，累犯，處有期徒刑柒月
。
蔡正洋、吳泰錫犯結夥三人以上攜帶兇器竊盜罪，處有期徒刑陸
月，如易科罰金，以新臺幣壹仟元折算壹日。
張智傑、蔡正洋、吳泰錫未扣案之犯罪所得新臺幣貳萬元共同沒
收。
    事實及理由
一、犯罪事實：
　㈠張智傑前於①民國97年間因贓物等案件，經本院以98年度審簡
    字第292號判決判處有期徒刑4月確定；②於98年間因持有第
    一級毒品案件，經本院以98年度壢簡字第2886號判決判處有
    期徒刑4月確定；③於98年間因竊盜案件，經本院以98年度壢
    簡字第1843號判決判處有期徒刑6月確定；④於98年間因加重
    強盜案件，經本院以98年度訴字第1126號判決判處有期徒刑
    8年，嗣經上訴，由臺灣高等法院以99年度上訴字第934號判
    決駁回上訴，並經最高法院以99年度台上字第7664號判決駁
    回上訴確定；⑤於98年間因毀損案件經本院以98年度壢簡字
    第2597號判決判處有期徒刑3月確定，上開①至⑤案經臺灣高
    等法院以100年度聲字第205號裁定應執行有期徒刑9年3月確
    定，於107年8月10日因縮刑期滿執行完畢。
　㈡詎張智傑仍不知悛悔，與蔡正洋及吳泰錫共同意圖為自己不
    法之所有，基於竊盜之犯意聯絡，於108年12月15日凌晨1時
    55分許，由張智傑駕駛車牌號碼000-0000號自用小客車（懸
    掛疑偽造之車牌號碼00-0000號車牌，所為偽造文書罪嫌部
    分，另經臺灣桃園地方檢察署檢察官以109年度偵字第15795
    號為不起訴處分書）搭載蔡正洋、吳泰錫，至由莊順為所經
    營管領位於桃園市○○區○○路0段000號之觀音秘密基地夾娃娃
    店，由張智傑、蔡正洋、吳泰錫持客觀上足以威脅人生命、
    身體、安全，可當作兇器之破壞剪，破壞店內兌幣機外蓋上
    之鎖頭後（毀損部分未據告訴），徒手竊取其內莊順為所有
    之新臺幣（下同）2萬元（起訴書誤載為3萬6000元，業經檢
    察官當庭更正）之錢箱，得手後，由張智傑駕駛上開車輛搭
    載蔡正洋、吳泰錫迅速離去。嗣莊順為發覺遭竊報警處理，
    經警調閱監視器錄影畫面，進而循線查悉上情。
二、證據名稱：
  ㈠被告張智傑、蔡正洋、吳泰錫分別於警詢、檢察事務官詢問
    、本院準備程序及審理中之自白。
  ㈡證人即告訴人莊順為於警詢之陳述。
  ㈢現場照片、監視器錄影畫面翻拍照片、車輛詳細資料報表。
三、論罪科刑：
  ㈠按刑法第321條第1項第3款規定所謂之兇器，其種類並無限制
    ，凡客觀上足對人之生命、身體、安全構成威脅，具有危險
    性之兇器均屬之（最高法院79年臺上字第5253號判決可資參
    照）。查被告3人於本案竊盜中，係利用破壞剪1支剪開兌幣
    機外蓋上之鎖頭，該破壞剪1支雖未扣案，惟由被告3人持以
    剪開鐵製之鎖頭以觀，堪認該破壞剪之質地甚為堅硬，自可
    以此揮、擊，而加害人之生命、身體，客觀上即具有危險性
    ，自屬兇器無疑。是核被告張智傑、蔡正洋、吳泰錫就犯罪
    事實欄所為，均係犯刑法第321條第1項第4款、第3款之結夥
    三人以上、攜帶兇器竊盜罪。
　㈡被告張智傑、蔡正洋、吳泰錫就前述竊盜犯行，具有犯意聯
    絡及行為分擔，應論以共同正犯。
　㈢累犯：
　⒈被告張智傑曾受前揭犯罪事實欄㈠所載犯罪科刑及有期徒刑執
    行完畢之紀錄，此有臺灣高等法院被告前案紀錄表在卷可按
    ，其受徒刑執行完畢後，於5年以內故意再犯本件有期徒刑
    以上之罪，為累犯，經本院裁量被告張智傑上揭前科情形後
    ，認其有特別惡性且對刑罰反應力薄弱，應依刑法第47條第
    1項規定加重其刑（含最低本刑）。
　⒉按「二以上徒刑之執行，應以核准開始假釋之時間為基準，
    限於原各得獨立執行之刑，均尚未執行期滿，始有依刑 法
    第79條之1第1、2項規定，合併計算其最低應執行期間，同
    時合併計算其假釋後殘餘刑期之必要。倘假釋時，其中甲 
    罪徒刑已執行期滿，則假釋之範圍應僅限於尚殘餘刑期之乙
     罪徒刑，其效力不及於甲罪徒刑。縱監獄將已執行期滿之
    甲 罪徒刑與尚在執行之乙罪徒刑合併計算其假釋最低執行
    期間 ，亦不影響甲罪業已執行完畢之效力。」（最高法院1
    09年度台上字第269號判決意旨參照）。經查，被告吳泰錫①
    前於101年間因施用毒品案件，經臺灣士林地方法院以102年
    度審訴字第203號判決分別判處有期徒刑10月、4月確定；②
    於101年間因施用毒品案件經本院以101年度審訴字第872號
    判決分別判處有期徒刑9月（共2罪）、3月（共2罪），並定
    其應執行刑為有期徒刑1年8月確定，前開①、②案經臺灣士林
    地方法院以103年度聲字第549號裁定應執行有期徒刑2年6月
    確定（下稱「應執行刑Ａ」）；③於101年間因施用毒品案件
    ，經臺灣彰化地方法院以101年度訴字第1380號判決分別判
    處有期徒刑10月、4月確定，④於102年間因竊盜案件，經本
    院以102年度審訴字第1635號判決分別判處有期徒刑9月、8
    月、7月、7月（共2罪）、4月，並就不得易科罰金之罪刑定
    應執行刑為有期徒刑2年8月確定，前開③、④案經本院以103
    年度聲字第1447號裁定應執行有期徒刑4年1月確定（下稱「
    應執行刑Ｂ」），上開「應執行刑Ａ」及「應執行刑Ｂ」接續
    執行，「應執行刑Ａ」經入監執行後，於104年10月31日執行
    完畢，接續執行「應執行刑Ｂ」，於107年6月6日因縮短刑期
    假釋出監付保護管束等情，有臺灣高等法院被告前案紀錄表
    1份在卷可考。依前開判決要旨「應執行刑Ａ」已執行完畢，
    縱執行刑部分接續執行計算假釋期間，仍無礙「應執行刑Ａ
    」刑期已執行完畢之效力，被告吳泰錫於「應執行刑Ａ」徒
    刑期滿後5年內故意再犯本案有期徒刑以上之罪，固為累犯
    ，惟經本院審酌被告構成累犯之前案所犯施用毒品罪與本案
    所犯結夥三人以上、攜帶兇器竊盜罪之罪質不同，犯罪情節
    、動機、目的、手段均有異，尚難認被告吳泰錫就本件竊盜
    犯行有惡性重大或對刑罰反應力薄弱之情形，爰依司法院釋
    字第775號解釋意旨裁量不加重其最低本刑。
　㈣爰審酌被告張智傑、蔡正洋、吳泰錫均正值青壯，不思以正
    當方式獲取財物，竟圖不勞而獲，恣意為本件竊盜犯行，顯
    然欠缺對他人財產權之尊重，惟念被告3人犯後尚能坦承犯
    行，非無悔意，並考量告訴人所受財物損失價值，兼衡以被
    告3人之犯罪動機、情節及所生危害暨其生活及經濟狀況、
    素行、年紀及智識程度等一切情狀，分別量處如主文所示之
    刑，並就被告蔡正洋、吳泰錫所處之刑諭知易科罰金之折算
    標準，以示懲儆。
四、沒收：
　㈠犯罪工具：
　　犯罪事實中被告張智傑、蔡正洋、吳泰錫持以行竊之破壞剪
    1支並未扣案，現是否尚存而未滅失，未據檢察官釋明，又
    該破壞剪沒收或追徵與否，對於被告3人不法行為之非難，
    抑或刑罰之預防或矯治目的助益甚微，欠缺刑法上之重要性
    ，且若另外開啟執行程序顯不符經濟效益，為免執行困難及
    耗費資源，爰依刑法第38條之2第2項規定不宣告沒收或追徵
    。
　㈡犯罪所得：
　⒈按共同正犯犯罪所得之沒收、追徵，應就各人所分得之數為
    之。所謂各人「所分得」之數，係指各人「對犯罪所得有事
    實上之處分權限」而言。因此，若共同正犯各成員內部間，
    對於犯罪所得分配明確時，應依各人實際所得宣告沒收；若
    共同正犯對犯罪所得無處分權限，與其他成員亦無事實上之
    共同處分權限者，自不予諭知沒收；然若共同正犯對於犯罪
    所得享有共同處分權限時，如彼此間分配狀況未臻具體或明
    確，自應負共同沒收之責。所稱負共同沒收之責，參照民法
    第271 條「數人負同一債務，而其給付可分者，除法律另有
    規定或契約另有訂定外，應各平均分擔之」，民事訴訟第85
    條第1 項前段「共同訴訟人，按其人數，平均分擔訴訟費用
    」等規定之法理，即係平均分擔之意。又共同正犯各人有無
    犯罪所得、所得數額各若干、對犯罪所得有無處分權等，因
    非犯罪事實有無之認定，不適用嚴格證明法則，事實審法院
    得視具體個案之實際情形，綜合卷證資料及調查結果，依自
    由證明程序釋明其合理之依據而為認定（最高法院106 年度
    台上字第3111號判決意旨參照）。  
　⒉查被告張智傑於檢察事務官詢問時供稱：「我們一上車就分
    了，我們3個平分，每人分得約5、6000元左右。」等語明確
    （詳見偵卷第260頁），並於本院準備程序中供稱：「我記
    得所竊得的現金是2萬元，當時金額也是三個人一起分的。
    」等語詳實（詳見本院卷第207頁），雖被告蔡正洋及吳泰
    錫均於準備程序時供稱：「不記得分到多少錢。」云云，然
    本院查無證據證明被告3人各自分得之犯罪所得多寡，而依
    社會通念加以判斷，本案既均由被告3人共同所為，則回歸
    共同正犯各成員對於不法利得享有共同處分權限時，應負共
    同沒收之責之原則，自當認定其等對於本案之犯罪所得2萬
    元均有處分權，爰依刑法第38條之1第1項前段規定對被告3
    人宣告共同沒收。
五、應依刑事訴訟法第273條之1第1項、第299條第1項前段、第3
    10條之2，刑法第28條、第321條第1項第3款、第4款、第47
    條第1項、第41條第1項前段、第38條之1第1項前段，刑法施
    行法第1條之1第1項，判決如主文。
六、如不服本判決應於收受判決後20日內向本院提出上訴書狀，
     並應敘述具體理由。其未敘述上訴理由者，應於上訴期間
    屆 滿後20日內向本院補提理由書（均須按他造當事人之人
    數附 繕本）「切勿逕送上級法院」。
本案由檢察官廖晟哲提起公訴，經檢察官李孟亭到庭執行職務。
中　　華　　民　　國　　111 　年　　4 　　月　　8 　　日
                  刑事審查庭  法  官  李雅雯
以上正本證明與原本無異。
如不服本判決應於收受判決後20日內向本院提出上訴書狀，並應
敘述具體理由。其未敘述上訴理由者，應於上訴期間屆滿後20日
內向本院補提理由書(均須按他造當事人之人數附繕本)「切勿逕
送上級法院」。
                              書記官  陳佩伶
中　　華　　民　　國　　111 　年　　4 　　月　　11　　日
附錄本案論罪科刑法條：
中華民國刑法第321條（加重竊盜罪）
犯前條第一項、第二項之罪而有下列情形之一者，處6月以上5年
以下有期徒刑，得併科50萬元以下罰金：
一、侵入住宅或有人居住之建築物、船艦或隱匿其內而犯之。
二、毀越門窗、牆垣或其他安全設備而犯之。
三、攜帶兇器而犯之。
四、結夥三人以上而犯之。
五、乘火災、水災或其他災害之際而犯之。
六、在車站、港埠、航空站或其他供水、陸、空公眾運輸之舟、
    車、航空機內而犯之。
前項之未遂犯罰之。